臺灣臺中地方法院刑事判決　　　　　　　　　　　　九十三年度訴字第二二八三號
　　公　訴　人　臺灣臺中地方法院檢察署檢察官
　　被　　　告　甲○○
右列被告因違反毒品危害防制條例案件，經檢察官提起公訴（九十三年度毒偵字第二
九五三號、九十三年度毒偵字第三一○一號），被告就被訴事實為有罪之陳述，經本
院合議庭裁定由受命法官獨任進行簡式審判程序，本院判決如左：
    主  文
甲○○連續施用第一級毒品，累犯，處有期徒刑拾月。扣案之第一級毒品海洛因貳包
（驗後淨重分別為：零點貳貳公克、零點公克）沒收銷燬之。
    事  實
一、甲○○於民國八十一年間，曾因違反肅清煙毒條例案件，經法院判處有期徒刑三
    年一月確定，嗣於八十八年六月十一日經假釋付保護管束，嗣經撤銷假釋，剩餘
    殘刑一年五月二十七日，復於八十九年間因犯偽造署押罪，經本院於九十年二月
    二十六日判處有期徒刑六月確定，並與前開殘刑接續執行，甫於九十一年十二月
    四日執行完畢。又曾因施用毒品案件，經本院裁定送觀察、勒戒後，認無繼續施
    用毒品之傾向，由臺灣臺中地方法院檢察署檢察官於八十九年十二月二十七日，
    以八十九年度毒偵緝字第六四二號為不起訴處分確定。詎仍不知戒絕，竟基於施
    用第一級毒品之概括犯意，於九十三年七月中旬某日起至九十三年八月十五日中
    午止，在臺中縣豐原市○○路一○九巷七六弄七號之住所，以注射針筒注射之方
    式，施用第一級毒品海洛因多次，施用頻率約為一星期一次。嗣為警分別於九十
    三年八月十日十六時四十五分許、九十三年八月十六日十六時許，在臺中縣豐原
    市○○街二四五號前、臺中市○○市○○路七九五號前查獲，並分別扣得其施用
    毒品所用之第一級毒品洛因各一包（驗後淨重分別為：○點二二公克、○點三三
    公克）。
二、案經臺中縣警察局豐原分局報告臺灣臺中地方法院檢察署檢察官偵查起訴。
    理  由
一、右揭事實，業據被告甲○○於本院審理時坦承不諱，且被告為警查獲後，經採集
    其尿液送檢驗結果，呈嗎啡之陽性反應，此有中山醫學大學附設醫院藥物濫用檢
    測中心檢驗報告書二紙附卷可稽（九十三年度毒偵字第二九五三號卷第三二頁、
    九十三年度毒偵字第三一○一號卷第三八頁），足認被告自白與事實相符而堪採
    信。又扣案之白色粉末二包經送驗結果確為第一級毒品海洛因（驗後淨重分別為
    ：○點二二公克、○點三三公克），亦有法務部調查局九十三年十月八日調科壹
    字第一二○○一四五四二號、同年九月二十四日調科壹字第一二○○一四三七六
    號鑑定通知書二紙在卷可參（本院卷第二五、二二頁）。本件事證明確，被告犯
    行堪以認定。
二、查被告前經本院裁定送觀察、勒戒後，認無繼續施用毒品之傾向，由臺灣臺中地
    方法院檢察署檢察官於八十九年十二月二十七日，以八十九年度毒偵緝字第六四
    二號為不起訴處分確定，此有臺灣臺中地方法院檢察署檢察官八十九年度毒偵字
    第六四二號不起訴處分書（九十三年度毒偵字第二九五三號卷第三十頁）、臺灣
    臺中地方法院檢察署刑案資料查註紀錄表及全國施用毒品案件紀錄表在卷可稽，
    被告於觀察勒戒執行完畢五年內，再犯本案施用毒品案件，依毒品危害防制條例
    第二十條第三項之規定，自應依法論科。
三、核被告所為，係犯毒品危害防制條例第十條第一項之施用第一級毒品罪。其於施
    用毒品前後持有第一級毒品之低度行為，為施用之高度行為所吸收，不另論罪。
    被告先後多次施用第一級毒品海洛因犯行，時間緊接，犯罪構成要件相同，顯係
    基於概括犯意為之，應依連續犯之規定論以一罪，並加重其刑。被告曾於八十一
    年間，因違反肅清煙毒條例案件，經法院判處有期徒刑三年一月確定，嗣於八十
    八年六月十一日經假釋付保護管束，嗣撤銷假釋，剩餘殘刑一年五月二十七日，
    復於八十九年間因犯偽造署押罪，經本院於九十年二月二十六日判處有期徒刑六
    月確定，並與前開殘刑接續執行，甫於九十一年十二月四日執行完畢，此有臺灣
    臺中地方法院檢察署刑案資料查註紀錄表，臺灣高等法院被告全國前案紀錄表在
    卷可參，其於五年以內再犯本件有期徒刑以上之罪，為累犯，應依刑法第四十七
    條之規定遞加重其刑。爰審酌被告施用毒品除戕害自身健康外，併對社會秩序產
    生不良影響，並有多次施用毒品之前案，猶施用毒品不輟，與其施用毒品之期間
    、次數及犯罪後坦承罪行，態度良好等一切情狀，量處如主文所示之刑。扣案海
    洛因二包（驗後淨重分別為：○點二二公克、○點三三公克），屬查獲之毒品，
    應依毒品危害防制條例第十八條第一項前段之規定，宣告沒收銷燬之。
據上論斷，應依刑事訴訟法第二百七十三條之一第一項、第二百九十九條第一項前段
，毒品危害防制條例第十條第一項、第十八條第一項前段，刑法第十一條、第五十六
條、第四十七條，判決如主文。
本案經檢察官李斌到庭執行職務。
中      華      民      國      九十三    年    十一    月      十一    日
                                臺灣臺中地方法院刑事第十四庭
                                          法  官  劉  逸  成
右正本證明與原本無異。
如不服本判決，應於判決送達後十日內向本院提出上訴狀，上訴於臺灣高等法院臺中
分院( 須附繕本 )。
                                          書記官
中      華      民      國      九十三    年    十一    月      十二    日
附錄論罪科刑法條
毒品危害防制條例第十條
施用第一級毒品者，處六月以上五年以下有期徒刑。
施用第二級毒品者，處三年以下有期徒刑。
